Inventaris van het archief van de Raad van State, (1574) 1581-1795 (1801)
Nationaal Archief, Den Haag
s. W. van Dopff te Amsterdam.
t. Kapitein D.A.G. de Gross te Amsterdam.
u. Majoor G. graaf van Leiningen te Heusden.
v. Kolonel B.E. Paravicini de Capelli te 's Gravenhage; met bijlagen.
cc. F. van der Hoop te 's-Gravenhage.
ff. Barent ter Velde te Culemborgh.
Stukken betreffende bijzondere onderwerpen.
a. Aantekeningen en lijsten betreffende Pruissische troepen in de Republiek.
c. Stuk betreffende de weigering van de officieren uit de 2 laatste eskadrons van het regiment cavallerie van luitenant-generaal Van Tuyl van Serooskerken om onder diens commando te dienen.
d. Sententie van de Raad van State tegen kolonel Rogier Sulyard de Leefdael. Afschrift.
m. Rapport over cavallerie-paarden van generaal-majoor A.T. van Stöcken te 's-Gravenhage.
w. Wachtlijst door generaal-majoor W.G. van Nijvenheim te Nijmegen.
x. Wachtlijst door W.L.B. graaf van Welderen te Maastricht.
y. Aantekeningen van wachten te 's-Hertogenbosch door groot-majoor R. Douglas te 's-Hertogenbosch.
z. Aantekeningen betreffende de dienst van de musketier Johannis Michael van Eys.
aa. Staten betreffende de betaling van militie.
bb. Aantekeningen op de ranglijsten van de kolonel van het regiment artillerie Paravicini de Capelli en de regiments- en recrutenlijsten van de infanterie door luitenant-kolonel C. van Boetzelaar en C.A.H. graaf van Bylandt.
dd. Resolutie van de magistraat van Nijkerk betreffende het toekennen van een gouden horloge aan kapitein J.H. Elsevier.
ee. Reglement van de magistraat van Zwolle op het bouwen van een stad voor de cavallerie.
gg. Lijst van verzonden artillerie en ammunitie uit Geertruidenberg.
jj. Lijsten van militie op Voorne (Putten).
kk. Stuk betreffende de ontslagaanvrage door kolonel May.
ll. Rapport betreffende de opmarsch van Brunswijkse troepen door W. Knoch.
mm. Inventaris van de artillerie en ammunitie te 's-Hertogenbosch door majoor J.F.W. Becker en H. Bourie.
nn. Inventaris van de artillerie en ammunitie in Maastricht door J.F. Bosc de la Calmette.
1886III 1789
Stukken ingekomen bij den stadhouder.
a. Van F. van der Hoop, thesaurier-generaal te 's-Gravenhage.
b. Van G. van der Duyn te Breda.
e. Van luitenant-kolonel A. de Backer.
f. Extract-resolutie van de Staten-Generaal.
Stukken betreffende bijzondere onderwerpen.
c. Reglement voor het garnizoen te Maastricht door kolonel A. baron van Dopff en generaal-majoor Ferdinand, graaf van Wartensleben.
1887I 1790
Stukken ingekomen bij de stadhouder van
a. Luitenant-generaal H.J. van Tuyl van Serooskerken te Utrecht.
b. W. van der Duyn te Breda.
c. Kolonel W.H. van der Duyn te Sluis.
d. Luitenant-generaal C. van Gheel van Spanbroek te Naarden.
e. Luitenant-generaal H.A.H. baron van Sommerlatte te Groningen.
f. F. van Erpel te Sas van Gent.
g. Kolonel U.W. Polman Gruys te Veere.
h. Generaal-majoor prins van Hessen-Darmstadt te Grave.
j. Luitenant-generaal W. van Dopff te Amsterdam.
k. L. van Rechteren.
l. C. du Moulin te 's-Gravenhage.
m. Generaal-majoor D. Grenier te Geertruidenberg.
n. Generaal-majoor L. prins van Waldeck te Leeuwarden.
o. Luitenant-kolonel C.L. de Bellanjé te Arnhem.
p. Luitenant-generaal J.A. van en tot Hardenbroek te Bergen op Zoom.
q. R.C. d'Ablaing van Moersbergen te Zwolle.
r. Luitenant-generaal B.C. Steiguer.
s. Kolonel-commandant B.H. Bentinck te Zwolle.
t. Generaal-majoor W.C.H. van Randwijk te Groningen.
u. Luitenant-generaal R.B. van Heeckeren te Zutphen.
v. Luitenant-generaal F. May te Bern.
w. Luitenant-kolonel Z.W. baron van Oldershausen te Amsterdam.
x. Luitenant-kolonel P. Hazel te Amsterdam.
y. Kolonel B.E. Paravicini de Capelli te 's-Gravenhage.
z. Kolonel C. graaf van Dam te Brussel.
aa. A. graaf van Rechteren te Zutphen.
bb. Generaal-majoor A.F. Cramer te Coevorden.
cc. H. Balneavis te Coevorden.
dd. Generaal-majoor V.R. Benticnk, kwartiermeestergeneraal te 's-Gravenhage.
gg. Generaal-majoor W.G. van Nijvenheim te Nijmegen.
hh. Groot-majoor J.L. Seyffardt te Kampen.
jj. R. Macalester te Gorinchem.
kk. Generaal-majoor W.G. van der Hoop te Utrecht.
ll. H.D. Faust te Groenlo.
mm. Kolonel L.L. Westerloo te Groningen.
nn. Majoor F.B. von Bouchenroeder te Heusden.
oo. N.D. Cignero te Maastricht.
pp. T.T.E. graaf van Limburg-Stirum te Leeuwarden.
qq. Majoor A. graaf van Bylandt te Breda.
rr. Generaal-majoor A.F. van Duyn van 's-Gravemoer te 's-Gravenhage.
ss. Generaal-majoor Y.M. graaf van Maillebois te Breda.
tt. Generaal-majoor C. van Boetzelaer te 's-Gravenhage.
uu. Luitenant-kolonel H.L. van Reitzenstein te Nijmegen.
vv. Majoor de Hersenschwand te Heusden.
ww. Generaal-majoor D.W.H. van Brakell te 's-Gravenhage.
xx. Generaal-majoor F.U. graaf van Mönster te Venlo.
yy. Generaal-majoor C. graaf van Wartensleben te Karlsruhe.
zz. Luitenant-generaal F. prins van Hessen-Kassel te Maastricht.
aaa. Luitenant-generaal A. van der Dussen te 's-Hertogenbosch.
bbb. J.C. Brill te 's-Gravenhage.
ccc. Kolonel-commandant A. van Dopff te Breda.
ddd. N. Hixenius te Bergen op Zoom.
eee. Du Buy te Geertruidenberg.
fff. F.B. Bischon Visch te 's-Gravenhage.
ggg. Generaal-majoor D.A. Plettenberg te Lieshout.
hhh. Kolonel W.F. erfprins van Oranje te Breda.
jjj. C.A. graaf van Limburg Stirum te Nijmegen.
kkk. Kapitein A.D.G. de Gross te Bourtange.
mmm. C.V. van Boetselaer.
nnn. Majoor W.D. van Doorn te Veere.
ooo. Majoor B. May.
ppp. G. Rappard te Heusden.
qqq. De Cocq van Neereynen te Sluis.
rrr. J.L. van Tengnagell te Hulst.
sss. A.F.T. de Petit te Maastricht.
ttt. C. Abr. du Pasquier te Kleef.
Stukken betreffende bijzondere onderwerpen.
ee. Sterktelijst van een compagnie artillerie door kapitein A. van Hoey van Ooster te Nijmegen.
ff. Sterktelijst van een compagnie artillerie door J.C. Veltkamp Helbach te Nijmegen.
uuu. Diverse stukken.
staat van de betalingen van compagnieën gerepartitieerd op Holland en Zeeland.
reglement op de huisvesting van militie in Schoonhoven.
rekest van Christiaan prins van Hessen-Darmstadt aan de Staten-Generaal betreffende betaling van de militie. Afschrift.
memorie betreffende het geven van een paspoort aan August Sternhard.
memorie betreffende Franse deserteurs in de Republiek.
instructie voor het kasteel van Antwerpen.
aantekeningen van Willem V betreffende garnizoenswisselingen.
brief van G. Sonya, advocaat van Maastricht. Afschrift.
lijst van buitenlandse troepen op weg naar de Republiek.
1887II 1791
Stukken ingekomen bij de stadhouder van
a. W. Guerin te Haarlem.
b. Luitenant-generaal W.L.B. graaf van Welderen te Maastricht.
c. Luitenant-generaal F.U. graaf van Mönster te Venlo.
d. Kolonel-commandant J.J. Pfister te 's-Gravenhage.
e. W.A. van Pabst te Groningen.
f. Luitenant-kolonel W. Spiering van Beloys te Rotterdam.
g. Kolonel-commandant F.L. Hess te 's-Gravenhage.
h. Majoor M.T. Hoeufft te 's-Gravenhage.
j. B. Cocq van Haeften te 's-Gravenhage.
k. Majoor F. van der Well te Sas van Gent.
l. Luitenant-kolonel A.G. van Tengnagell te Kampen.
m. Kapitein P.E. Monochon te Maastricht.
n. Generaal-majoor C. Jarges te Groningen.
o. A.R. Zillerhardt te Vlissingen.
p. Luitenant-kolonel Contzet te 's-Hertogenbosch.
q. E. Engelkens te Langakkerschans.
r. Luitenant-kolonel J.G. van Ittersum te Middelburg.
s. Majoor A. de Bons te Grave.
t. Generaal-majoor V.R. Bentinek, kwartiermeester-generaal te Utrecht.
u. Luitenant-generaal W. van Dopff te Udenhout.
v. Majoor B.H. Bentinck te Zwolle.
w. Generaal-majoor B. de Salis te Cire, namens de bevelhebber van de coalitielegers.
x. J.L. van Tengnagell te Hulst.
y. C. van Maneil te Groningen en Bierum.
z. Majoor H. Schiphorst te Groningen.
aa. Generaal-majoor R. Douglas te 's-Hertogenbosch.
bb. Groot-majoor P.A.M. Boesses te Heusden.
cc. Ch. Mattey, commandeur van Yzendijke.
dd. Majoor A.H.P. van Loon te Hulst.
ee. J.C. Spengler te sluis.
ff. Kolonel G.C. Meyer te Groningen.
gg. C. du Moulin te 's-Gravenhage.
hh. Luitenant-generaal H.J. van Tuyl van Serooskerken te Utrecht.
jj. Generaal-majoor D.A. van Plettenberg te Lindhorst.
kk. Kolonel L.L. Westerloo te Brielle.
ll. Kolonel U.W. Polman Gruys te Groningen.
mm. Majoor C.P. Wenckebach te 's-Hertogenbosch.
nn. M. Crause te Leeuwarden.
oo. J.L. Reynst te 's-Gravenhage.
pp. N. de Gumoenz te Orbe.
qq. A.F.T. de Petit te Maastricht.
Stukken betreffende bijzondere onderwerpen.
rr. Contract tussen P.F. Stevens, A. Roels, A.Groeneveldt en G. den Dekker, kooplieden te Gorinchem, betreffende de handel in haver en hooi.
1888I 1792
Stukken ingekomen bij de stadhouder van
1. Luitenant-generaal W. van Dopff te Amsterdam.
2. Kolonel B.E. Paravicini de Capelli te 's-Gravenhage.
3. Kolonel L.L. Westerloo te Hellevoetsluis en 's-Gravenhage.
4. Ernest prins van Hessen te Steenbergen.
5. Luitenant-generaal baron von Wilcke te Maastricht.
6. Luitenant-kolonel M.T. Hoeufft te 's-Gravenhage.
7. Luitenant-kolonel W.C. Zorreth te sluis.
8. Generaal-majoor V.R. Bentinck te 's-Gravenhage.
9. Majoor A. Perret Gentil te Brielle, Texel, Den Helder.
10. Majoor H.A. Detmers te Dordrecht.
11. M.L. Ricard te Vlissingen.
12. Generaal-majoor R. Douglas te 's-Hertogenbosch.
13. Generaal-majoor C. Jarges te Groningen.
14. Majoor Wilhelm J.G. von Speiser te Amsterdam.
15. Luitenant-kolonel Ph.H. Schmid te Utrecht.
16. Generaal H.J. van Tuyl van Serooskerken te Utrecht.
17. R.H. Bentinck te Zwolle en Amsterdam.
18. Generaal-majoor Christiaan prins van Hessen-Darmstadt te Grave.
19. Kolonel A.F.T. de Petit te Maastricht.
20. Majoor J.E. van Oldehop te Doetinchem.
21. Cornabé te Geertruidenberg en Hulst.
22. Majoor A.H.P. van Loon te Hulst.
23. Kapitein A.D.G. de Groes te Boertange.
24. Luitenant W.H. Matak te Boertange.
25. Majoor F.H. Burggraef te Boertange.
26. Luitenant-kolonel J.A. Schickhardt te Delft.
27. Generaal-majoor C. baron van Maneil te Groningen.
28. A. van Mensbach te Amsterdam.
29. H. Warlander te Hulst.
30. G.C. Meyer te Groningen.
31. Barbin de Telliers te Gorinchem.
32. G. Bosc de la Calmette te Rotterdam.
33. E.J. van Straubensee te Middelburg, Zutphen, Heusden.
34. J.O. van Ingen te Kampen.
35. F.E. graaf van Hohenlohe te Groningen.
36. Kolonel-commandant J.J. van Fischbach te Axel.
37. Ritmeester J. van der Goes te Schiedam.
38. Kapitein J.A. Becker te Schiedam.
39. C. von Geusau te Karlsruhe.
40. Luitenant-generaal W.L.B. graaf van Welderen te Maastricht.
41. Luitenant-kolonel G. Rappard te Heusden.
42. Luitenant-kolonel W. van Swanenberg te Axel.
43. Luitenant-generaal F.U. graaf von Mönster te Venlo en Nijmegen.
44. Luitenant-kolonel J.P. Breydenbagh te Naarden en Leiden.
45. Kolonel O.L. von Quadt te Hulst en Gorinchem.
46. Kapitein A. Robert te Muiden.
47. Kapitein J.P. Haas te Naarden.
49. A.P. Trip te Weesp.
50. P.C. van Haarlem te Woerden.
51. R. Macalester te Heusden.
52. Kolonel-commandant F.D. Geselschap te Amsterdam.
53. Kapitein H.B. van Kruissen te Alkmaar.
54. Kolonel-commandant G. Lochmann te Utrecht.
55. Luitenant A.C. van Tengnagell te Kampen.
56. J.L. Olthoff te Loevestein.
57. Luitenant-kolonel T.C. Westerloo te Dordrecht.
58. Kolonel-commandant U.W. Polman Gruys te Deventer en Groningen.
59. Kolonel-commandant D.J.W.J. van Raesfelt te Zwolle.
60. Luitenant-kolonel G.W. Ardesch te Amersfoort.
1888II 61. Kapitein J.W. van Aelst te Schiedam.
62. Generaal-majoor C.F. van Minnigerode te Sas van Gent.
63. L. graaf van Rechteren te Sluis.
64. Luitenant-generaal C. van Gheel van Spanbroek te Naarden.
65. Luitenant-generaal J.H. Bedaulx te Geertruidenberg.
66. Luitenant-kolonel C.P. Wenckebach te 's-Hertogenbosch.
67. Luitenant-generaal Riedesil te Maastricht.
68. Luitenant-generaal F. prins van Hessen-Kassel te Maastricht.
69. Luitenant-kolonel W.G. Winter te Ysendijke.
70. A.S. Brender à Brandis te Middelburg.
71. H. Balneavis te Coevorden.
72. Luitenant-generaal W. landgraaf van Hessen-PhilipsthaL te 's-Hertogenbosch.
74. Luitenant-kolonel C.R. graaf van Bylandt te Naarden.
75. Luitenant-kolonel Coutzet te Maastricht.
76. Luitenant-generaal C. du Moulin te Sluist, Oudshoorn en 's-Gravenhage.
77. Kapitein P.E. Monachon te Maastricht.
78. Generaal-majoor A.J.H.M. van Pabst te Delft.
79. Luitenant J. Ernst von Bülow te Venlo.
80. H.W. van Plettenberg te Windesheim bij Zwolle.
81. Generaal-majoor B. de Salis te 's-Gravenhage.
82. W.A. van Pabst te Zwolle.
83. Luitenant S. Jacob te Maastricht.
84. Generaal-majoor A.F. van der Duyn te 's-Gravenhage.
85. Kapitein A. Blancken te Axel.
87. Generaal-majoor C. van Wartensleben te Deventer en Boxsbergen.
88. J.E. Lewe te Maastricht.
89. Generaal-majoor C. de Brauw te Leiden en Middelburg.
90. A.P. Crijn, weduwe van luitenant-kolonel J.T. Enderlin de Montzwich te Venlo.
91. O. graaf van Limburg-Stirum te Groningen.
92. D.W. van Lynden te Hoevelaken.
93. C.D. Matthey te IJsendijke.
94. G.K. chevalier de Massen te 's-Gravenhage.
95. Kolonel-commandant J.J. Pfister te Venlo.
96. Luitenant-kolonel A. Walser te Maastricht.
97. J.C. Piper te Heusden.
98. Majoor F. de Franck te Amsterdam.
99. F.J. de Veye, directeur fortificatiën te Maastricht.
100. A.B.C. van Dongen te Deventer.
101. Emants, secretaris.
102. Majoor F.J. de Beyer te Twello.
103. Kapitein W.V. Bruce op het fort aan de Bathse kade.
104. kajoor W.J. van Wieguer, fort St. Michiel.
105. Van Roman te Steenbergen.
106. Luitenant-kolonel H. van Goor te Philippine.
108. Kolonel N.D. Cignero te Maastricht.
109. Kolonel K. graaf van Dam te Brussel.
110. De Royes de St. Julien te Koblenz.
111. Kolonel De Rentz te Vlissingen.
112. Generaal-majoor H. de Larrey te Amsterdam.
113. Ch.E. Hackett te Hulst.
114. W. Guérin te Haarlem.
115. B. Durlen te Groningen.
116. De Cocq van Neerijnen te Sluis.
117. A.S.A. von Mannteufel te Maastricht.
118. Kapitein R. Schmidt te Amsterdam.
119. A.J. de Bock aan de Moerdijk.
120. Luitenant-generaal J.C.F. Schmidt te 's-Hertogenboseh.
122. Luitenant P.C. Colthoff te Klundert.
123. Luitenant-kolonel W. Portegies te Middelburg.
124. Majoor Cleve te Maastricht.
125. Generaal-majoor L. prins van Waldeck te Leeuwarden.
Stukken betreffende bijzondere onderwerpen.
126. Kolonel J.S. baron des Borgnes te Brielle.
127. J.J. Houssart, commies te Venlo.
128. M.C. Zegers, fort St. Michiel.
107. Sterktestaat van het detachement Oranje, Stad en Lande en Drenthe te Delft door J. Werndly.
121. Lijst van artillerie door S.J. Colthoff te Willemstad.
86. Orders voor de troepen bij Port d'Allemagne van 8-13 augustus 1792.
1889I 1793 januari, februari.
Stukken ingekomen bij de stadhouder van
1. B.H. Bentinck te Zwolle.
2. Kapitein A.D.G. de Gross te Boertange.
3. Kolonel-commandant O. graaf van Limburg-Stirum te Leeuwarden.
4. Kolonel-commandant F.D. Geselschap te 's-Hertogenbosch.
5. T.T.E. graaf van Limburg-Stirum te Leeuwarden.
6. Raadsheer O.S. van Otters en een aantal officieren te Venlo.
7. Luitenant-kolonel A. Perret Gentil te Texel.
8. Kolonel-commandant F.W. van Nostitz te Maastricht.
9. G.E. chevalier de Massen te 's-Gravenhage.
10. Generaal-majoor A. de Bons te Graven.
11. W.A. van Pabst te Zwolle.
12. J.L.E. Schepern te Willemstad.
13. Kolonel-commandant H.A. Hertell te Maastricht.
14. Kolonel-commandant De Rentz te Vlissingen.
15. Cornabé te Hulst.
16. A.J. de Bock te 's-Gravenhage.
17. E.J. von Straubensee te Heusden.
18. Kolonel-commandant F.L. van Burmania te Maastricht.
19. J.J. van Tengnagell te 's-Hertogenbosch.
20. J.J. Houssart, commies te Venlo.
21. W.C. van Coeverden te Kampen.
22. Kolonel J.C. Middelaar te Hellevoetsluis.
23. Majoor De la Rochette te Leeuwarden.
24. Kolonel-commandant D.J.W.J. van Raesfelt te Zwolle.
25. Kolonel S.V. van Beresteyn te Leeuwarden.
26. J.E. Lewe te Maastricht.
27. Luitenant-generaal J.H. Bedault te Geertruidenberg.
28. D.W. van Lynden te Heusden.
29. Kolonel A.F.T. de Petit te Maastricht.
30. Kolonel-commandant J.P. Hoeufft van Oyen te Utrecht.
31. Kolonel-commandant U.W. Polman Gruys te Groningen.
32. Kolonel-commandant H. Balneavis te Coevorden.
33. Kolonel-commandant J.W. van Thielen op het fort Isabelle.
34. G. Bosc de la Calmette te Maastricht.
35. Kolonel-commandant J.J. van Fischbach te Sas van Gent.
36. Luitenant-generaal C. du Moulin te 's-Gravenhage.
37. M.C. Zegers te Venlo.
38. Luitenant-kolonel C.R. graaf van Bylandt te Naarden.
39. Generaal-majoor C. de Brauw te Middelburg.
40. W.A. de Saumaise te 's-Gravenhage.
41. Generaal-majoor L. prins van Waldeck te Leeuwarden.
42. Generaal-majoor V.R. Bentinck te Utrecht.
43. Kolonel A. van Dopff te Utrecht.
44. Luitenant-kolonel W. van Swanenbergh te Axel.
45. Majoor A.C. de Bellanjé e.a. officieren van het 1e regiment van Waldeck te Sluis.
46. Kolonel P. Harel te Amsterdam.
47. Luitenant-generaal R.B.W. van Heeckeren te 's-Gravenhage.
48. Luitenant-kolonel W. Portegies te Middelburg.
49. Luitenant-kolonel J.W. van Aelst te Schiedam.
50. Kolonel O.L. von Quadt te 's-Hertogenbosch.
51. Staten van Gelderland.
52. C.L. Winter te Grave.
53. Luitenant-generaal W. van Dopff te Amsterdam.
54. C.D. Matthey te IJsendijke.
55. G.P. Rulach, provoost te 's-Gravenhage.
56. Kolonel-commandant C.W.F. prins van Nassau-Weilburg.
57. De Cocq van Neerijnen te Sluis.
58. Majoor W.J. von Wieguer te Venlo.
59. J.L. Colthoff te Loevestein.
60. Kapitein Kürsteiner te Gorinchem.
61. Luitenant-kolonel Ph.H. Schmidt te Gorinchem.
1889II 62. Kapitein R. Schmidt te Lissabon.
63. Luitenant-generaal F.M. graaf von Mönster te Venlo.
64. P.J.E. Bovie te Gorinchem.
65. J.W. Crause te Leeuwarden.
66. Majoor J.C.G. Schmid te Steenbergen.
61. T. Hamel te Woudrichem.
68. Kolonel L.L. Westerlo.
69. Luitenant-generaal W. prins van Hessen-Philipsthal te 's-Hertogenbosch.
10. Luitenant-kolonel J.L. Seyffardt te Kampen.
71. Luitenant-kolonel De Bellanjé te Sluis.
12. Generaal-majoor E.F. van Minnigerode te Sas van Gent.
73. Afschriften van brieven van L.J. de Bourbon, de hertog van Fitzjames en de markies de Bouille aan de Ierse kolonel Stach.
74. Generaal-majoor van Minnigerode, Cornabe, W. van Swanenbergh en kolonel H. Waslander te Axel.
75. L.F. Diederichs, vaandrig te Philippine.
16. Kapitein A.L. Robert te Leeuwarden.
11. Majoor Im Thurm te Amersfoort.
18. D.J. van Tuyll van Serooskerken te 's-Gravenhage.
19. Majoor R. Scott te Delfzijl.
80. Majoor J.V.B. van Panhuys te Boertange.
81. Kolonel A.S. Brender à Brandis te Tholen.
82. B. Durlen te Delfzijl.
83. Luitenant-generaal J.C.F. Schmid te Maastricht.
84. F. de Rotencreutz te Brunswijk.
85. A.B. Trip te Weesp.
86. Luitenant-kolonel T.C. Westerlo te Dordrecht.
81. Kolonel J.S. Briseval des Borgnes te Brielle.
88. J. van Dussen te Grave.
89. Kapitein-commandant F. van Steiguer te IJsselmonde.
90. W. Spiering van Beloys te Rotterdam.
91. F.G.H. van Rechteren-Limpurg te Delfzijl.
92. H.A. van Adrichem te 's-Hertogenbosch.
93. Kapitein-luitenant De Waldkirch te Woudrichem.
94. Kapitein F.C. Amman te 's-Gravenhage.
95. ontbreekt.
91. Thome, "Kriegscommissaris" van Kleef te Nijmegen.
98. Kolonel De Pever te Arnhem.
99. H.W. van Plettenberg te Leeuwarden.
100. G.H. Sprengtporten te 's-Gravenhage.
102. Generaal-majoor Chr. prins van Hessen-Darmstadt te Grave.
103. H. van Goor te Phillipine.
104. Generaal-majoor C. Graaf van Wartensleben te Karlsruhe.
105. Graaf de Breton des Chapelles te Düsseldorf.
106. Luitenant-kolonel B.H.F. van Eichsdorff te 's-Hertogenbosch.
101. Vaugeron te Maagdenburg.
108. Majoor G.P. Oester te Leiden.
109. een onbekende.
Stukken betreffende bijzondere onderwerpen.
96. Afschriften van brieven van generaal Miranda, commandant van het Franse leger aan luitenantgeneraal F. prins van Hessen-Kassel, commandant van Maastricht.
101. Extract uit de Bredasche courant betreffende de verovering van Breda door de Fransen; met onderschepte brieven.
1890I 1793 maart, april.
Bij de stadhouder ingekomen stukken van
1. Cornabé te Hulst.
2. Generaal-majoor V.R. Bentinck te Hellevoetsluis.
3. Kolonel L.L. Westerlo te Dordrecht.
4. Luitenant-generaal C. du Moulin te Dordrecht.
5. J.F. Schouster te 's-Hertogenbosch en 's-Gravenhage.
6. W.A. van Pabst te Zwolle.
7. A. van Aerssen-Beieren te Deventer.
8. Luitenant-generaal W. van Dopff te Amsterdam.
9. Generaal-majoor L. prins van Waldeck te Leeuwarden.
10. De Rentz te Vlissingen.
11. D.W. van Lynden te Heusden.
12. E.J. von Straubensee te Heusden.
13. Graaf Golowkin te Gorinchem.
14. Generaal-majoor C.F. van Minnigerode te Sas van Gent.
15. Graaf De Béon.
16. Generaal-majoor C. de Brauw te Middelburg.
17. M.C. Zegers te Venlo.
18. Luitenant-generaal F. prins van Hessen-Kassel te Maastricht.
19. Kolonel-commandant D.W.J.W. van Raesfelt te Arnhem.
20. J.L. Colthoff te Loevestein.
1890II 21. Generaal-majoor B. van Pressentin te Grave en Vught.
22. Generaal-majoor C. prins van Hessen-Darmstadt te Grave.
23. Ch. prins van Solms te Amsterdam.
24. Luitenant-generaal De Vernand te 's-Gravenhage.
25. Luitenant-kolonel F.G.H. van Rechteren-Limpurg te Arnhem.
26. Kolonel B.E. Paravicini de Capelli.
27. Kapitein F.C. Amman te 's-Gravenhage.
28. O.S. Wagner te Dordrecht.
29. Luitenant-kolonel J.W. van Aelst te Schiedam.
30. Generaal-majoor C.B. de Saumaise te 's-Gravenhage.
31. Kapitein A.D.G. de Gross te Boertange.
32. Kapitein H.B. van Kruissen te Alkmaar.
33. Generaal-majoor A.J.H.M. van Pabst te Delft.
34. W.J. Hesselt van Dinter te Harlingen.
35. G.J. Sichterman te Utrecht.
36. Luitenant-kolonel T.C. Westerlo te Dordrecht.
37. Generaal-majoor N. de Gumoenz.
38. De Cocq van Neerijnen te Sluis.
39. W. Guerin te Haarlem.
40. Luitenant-kolonel W. Portegies aan boord van het schip De Vreede.
41. R. Douglas.
42. Majoor G.D. Meyners te 's-Gravenhage.
43. N. Hixenius te Bergen op Zoom.
44. Luitenant-generaal W. prins van Hessen-Philipsthal te 's-Hertogenbosch.
45. Kapitein R. Schmidt te St. Eustatius.
46. Kwartiermeester-generaal B.H. Bentinck, luitenant-generaal von Mönster, generaal-majoor graaf van Wartensleben en generaal-majoor A.F. van der Duyn te Heusden.
47. Luitenant-kolonel W. van Swanenbergh te Axel.
48. Kolonel-commandant O. graaf van Limburg-Stirum te Groningen.
49. Luitenant J. van Deventer te Hulst.
50. Generaal-majoor A. de Bons te Grave.
52. Luitenant-generaal C. van Gheel van Spanbroek te Naarden.
53. Kwartiermeester-generaal B.H. Bentinck te Udenhout.
54. Luitenant-generaal R.B.W. van Heeckeren te Den Haag.
58. Vaandrig G. graaf de Bocoirmé te Kampen.
59. Luitenant-generaal W.F. baron von Wilcke te Maastricht.
60. Generaal-majoor H. de Larrey te Dordrecht.
61. Kolonel-commandant H. Balneavis te Coevorden.
62. Kolonel-commandant G.J. Brender à Brandis te Middelburg.
63. Majoor F. Cleve te 's-Gravenhage.
64. H.Y.P. Reuss te Grave.
65. Generaal-majoor C. graaf van Wartensleben te Raamsdonk en Geertruidenberg.
66. Generaal-majoor W.A. de Saumaise te 's-Gravenhage.
67. ontbreekt.
68. W. Spiering van Beloys te Willemstad.
69. Luitenant-generaal C.van Boetzelaar, gouverneur van Willemstad.
70. U.W. Polman Gruys te Deventer.
71. H. van Goudoever te Hoge Zwaluwe.
73. J.P. Breydenbach te Hoge Zwaluwe en Etten.
74. Luitenant-kolonel C.R.O. van Pabst te Zierikzee.
75. Generaal-majoor F.W. van Nostitz te Maastricht.
76. F.E. graaf van Hohenlohe te Groningen.
77. R. Rummerink te Groningen.
78. Generaal-majoor D.W.H. van Brakell te 's-Gravenhage.
79. J.C.G. Schmid te Steenbergen.
80. Ricard te Vlissingen.
81. Luitenant-kolonel C.R. graaf van Bylandt te Naarden.
82. Kolonel-commandant J.J. Pfister te Raamsdonk.
83. Kapitein-ingenieur Le Fevre de Montigny te Kampen.
84. Generaal-majoor C. van Maneil te Groningen.
85. P.J. Joly te Hulst.
86. T.T.E. graaf van Limburg-Stirum te Leeuwarden.
87. ontbreekt.
88. Kapitein Thorman te Hellevoetsluis.
89. Luitenant J. van Deventer te Hulst.
90. Luitenant-kolonel P.A.M. Boesses te Heusden.
91. Magistraat van Axel en Terneuzen.
92. G. Rappard te Venlo.
93. ontbreekt.
94. J.L.E. Schepern te Geertruidenberg.
95. A.B. Trip te Weesp.
96. Schout en Raden der stad Bern.
97. Kolonel J.J. van Fischbach te Goes.
98. Luitenant-generaal B.C. Steiguer te Merchlingen.
99. J.P. Haas te Naarden.
100. Luitenant-kolonel J.G. van Tengnagell te Etten.
101. Louis van Buseck te Bavel.